臺灣桃園地方法院刑事判決　　　　　　　 99年度易字第696號
公　訴　人　臺灣桃園地方法院檢察署檢察官
被　　　告　余文
上列被告因竊盜案件，經檢察官提起公訴（99年度偵緝字第395
號），本院判決如下：
    主  文
余文竊盜，累犯，處有期徒刑陸月，如易科罰金，以新臺幣壹
仟元折算壹日。
    事  實
一、余文前於95年間，因過失重傷害案件，經本院於民國96年
    9 月17日以95年度桃交簡字第2380號判決判處有期徒刑6 月
    ，減為有期徒刑3 月，於同年10月29日確定，於97年4 月9
    日易科罰金執行完畢。詎仍不知悔改，在桃園市○○市○○
    街62巷底處，經營資源回收場，因故獲知址設桃園縣觀音鄉
    廣興村1 鄰溝尾30號奇園企業股份有限公司（下稱奇園公司
    ）廢棄工廠廠區內有可變賣設備，竟基於意圖為自己不法所
    有之竊盜犯意，起意前往奇園公司廢棄工廠廠區內行竊設備
    ，於98年4 月2 日晚間某時，余文去電連絡往來之吊車業
    者振順起重工程行，向吊車駕駛司機李榮欽佯稱欲僱車至奇
    園公司將其所購物品搬運輸送至其所營資源回收場，於98年
    4 月3 日上午某時，余文及不知情之另2 名真實姓名年籍
    不詳成年男子進入奇園公司廠房內（所涉無故侵入他人建築
    物犯嫌係未經告訴及起訴），由余文親自及利用該2 名成
    年男子竊取奇園公司所有釉桶10組、乾燥機1 臺並搬運至廠
    房外空地，於9 時40分許，不知情之李榮欽（涉犯竊盜犯嫌
    業經不起訴處分確定）駕駛車牌號碼320-TJ號大貨車抵達奇
    園公司附近加油站，經余文駕車引導前往奇園公司大門前
    ，前開2 名成年男子將大門開啟，李榮欽駕車駛入廠區，余
    文親自及利用不知情之李榮欽及2 名成年男子，共4 人將
    余文行竊之釉桶10組、乾燥機1 臺，以徒手綑綁吊索俾李
    榮欽所駕大貨車得以吊桿將前開物吊運方式而搬運上車，余
    文囑咐不知情之李榮欽將其竊得物品輸送至其經營之資源
    回收場，李榮欽因之駕車離去。嗣為奇園公司人員徐振聯當
    場發覺並駕車緊跟及報警處理，於同日上午10時10分許，在
    桃園縣觀音鄉○○路及成功路交岔路口，李榮欽所駕車輛為
    警會同徐振聯攔停並扣得前開失竊物品，余文原經李榮欽
    去電連絡，惟避不見面，俟李榮欽再透過余文吳姓友人說
    動余文出面說明，始因此循線查知前情。
二、案經桃園縣政府警察局大園分局報告臺灣桃園地方法院檢察
    署檢察官偵查起訴。
    理  由
一、按被告以外之人於審判外之言詞或書面陳述，除法律有規定
    者外，不得作為證據。惟被告以外之人於審判外之陳述，經
    當事人於審判程序同意作為證據，法院審酌該言詞陳述或書
    面陳述作成時之情況，認為適當者，亦得為證據。當事人、
    代理人或辯護人於法院調查證據時，知有第159 條第1 項不
    得為證據之情形，而未於言詞辯論終結前聲明異議者，視為
    有前項之同意，刑事訴訟法第159 條第1 項、第159 條之5
    第1 項、第2 項分別定有明文。查卷附據以認定被告犯罪事
    實有無之屬傳聞證據之證據能力，當事人於本院審判中均同
    意作為證據，本院審酌各該證據查無有何違反法定程序取得
    之情形，亦無顯有不可信與不得作為證據等情，故認為適當
    ，是均為有證據能力，合先敘明。
二、認定犯罪事實之證據及理由
  (一)訊據被告矢口否認前開竊盜犯行，於本院行準備程序時，係
    辯稱：我的回收場當時被人拗走，我前妻往生，我很久之前
    透過朋友介紹認識李政聰，但是跟李政聰沒有很熟，李政聰
    3 月底時跟我說奇園欠他錢，要賣我們破銅爛鐵，我那時候
    要處理我前妻喪事沒時間，他說4 月初去看，我到奇園現場
    看到機具經法院貼封條，我指的機具是窯及模具，釉桶和乾
    燥機沒有貼法院封條，算破銅爛鐵，這些沒貼封條的周邊廢
    鐵拆下可變賣，我到現場看是還可以，有付給李政聰60萬，
    要買奇園機具拆完後這些周邊廢鐵，付錢時還有施鈞智、我
    未婚妻風惠華在場，機具部分有貼法院封條，不能買，98年
    4 月2 日，施鈞智和我有到現場看，我不敢動，工人都沒有
    叫，4 月2 日當天，李政聰就跟我拿60萬，我等李政聰的證
    明文件等到5 點，他趕3 點半的票，說文件已經在路上，但
    到5 點都沒有文件，他說等到他朋友不知道要到什麼時候，
    到隔天再給我們文件，他回去拿比較快，4 月3 日，吊車也
    在趕時間，我們跟吊車說一到場就可以吊，李政聰他的證明
    文件沒有到，他騙我說文件在路上，先叫吊車司機先把釉桶
    和乾燥機載出去，他一樣會拿文件出來，他就這樣騙我們，
    到現在我還是背60萬欠我朋友，我們還要幫他免費拆機具去
    他倉庫。「（有簽約嗎？）等他的文件再一起簽」，「（從
    頭到尾李政聰都沒有提出他的債權憑證？）是」，「（在場
    有奇園公司的人嗎？）沒有」，但我到奇園公司時門就是開
    的，「（釉桶和乾燥機本來是要送到你們回收場嗎？）我有
    問這些東西要放哪裡，我說這些東西應該不能動，文件什麼
    都沒有給我，我也會怕，我說等你文件再打算，我跟吊車司
    機說先放到你們場子裡面，等文件到再對看看，還沒有到那
    邊就出事了」，所以不是要送到我們的回收場，那時候我也
    沒場子了，我的場子被拗走了，「（這些東西是你跟李政聰
    買的，本來不應該送到你的回收場嗎？）正確的話是要這樣
    做，但是文件沒有到，我也會怕，而且吊車也在趕時間，他
    跟別人有約時間了」，「（為什麼文件沒有到你會怕？）有
    貼封條沒有錯，要看到證明文件才會放心」，「（你的意思
    是沒有證明文件的話表示沒有權利去拿這些東西嗎？）是」
    ，「（等於沒有經過他人同意就把他人東西搬走？）是」，
    「（沒有經過他人同意就把他人東西搬走是竊盜嗎？）…點
    頭」等語（本院卷第20頁至第24頁）。
  (二)前開犯罪事實，業據證人徐振聯於警詢及偵查時證稱：我曾
    任職於奇園公司，98年4 月3 日上午9 時30分，我當時在巡
    視桃園縣觀音鄉廣興村溝尾30號奇園公司廠區，發現有人駕
    駛車牌號碼320-TJ大貨車，從廠區駛出離去，我見狀駕車尾
    隨在後並報警處理，會同警方於同日10時10分許，在桃園縣
    觀音鄉○○路及成功路口攔停查獲並起出遭竊機具，遭竊機
    具是釉桶及乾燥機，原均置於廠房內部，機具就釉桶1 組價
    值約3 萬元左右，乾燥機1 臺價值約20萬元左右，共計約價
    值50萬元左右，李榮欽就是駕駛車牌號碼320-TJ大貨車至奇
    園公司廠區搬運這些機具之人，我當時有發現李榮欽及另2
    名男子在場，另2 名男子負責開關廠區大門供李榮欽所駕駛
    車輛進出（偵查卷第20頁至第23頁），我們公司97年9 月15
    日已經歇業，我巡視時看到李榮欽開大貨車出來，就趕快尾
    隨在後並報警，當時公司內還有2 、3 人但因為我去追車沒
    看仔細，後來跟警方回來時人都離開了等語（偵查卷第63頁
    至第64頁），得以證明奇園公司前已歇業，所有之釉桶10組
    及乾燥機1 臺原置於奇園公司廠房內，於98年4 月3 日前開
    物遭搬運竊走之事實，次據證人李榮欽於警詢至本院審理時
    證稱：我於98年4 月3 日上午10時10分在桃園縣觀音鄉○○
    路及成功路口為警攔停，上午9 時40分我操作車牌號碼320-
    TJ大貨車吊桿，將場內機具吊起置放在貨車上並從廠區載運
    離去，「（為何至前開時地吊運機具？）因受僱於余文至
    上述公司載運上述機具」，余文與我是長期客戶，該趟運
    費余文尚未支付給我，余文是告訴我要將機具載運到桃
    園縣八德市○○街62巷底右方空地，當時桃園縣觀音鄉廣興
    村溝尾30號奇園公司歇業中，廠區無上鎖，有我及余文還
    有另2 名男子在場，余文駕車帶我進入廠區內，由上述2
    名男子將大門開啟，余文指引我進入，隨後就要求我將機
    具載運搬離，我載走釉桶10組及乾燥機1 臺，到該公司載運
    時機具已經置於廠房外，我們使用貨車鋼索將機具綑綁後，
    利用吊桿將機具吊上車載運搬離，當時是余文夥同2 名男
    子綑綁鋼索，我操作吊桿，該2 名男子我之前拆舊機台時有
    見過，余文是告訴我說上述機具為其購買，委託我吊運至
    上述其承租在桃園縣八德市的空地（偵查卷第5 頁至第8 頁
    ），余文就是在做資源回收，所以他會請我載舊機臺，余
    文當時說東西是他買的，我到場時就是余文帶我進去奇
    園公司，叫我將堆放在空地上的桶子載上車，現場除了余文
    外就是另外2 名師傅，叫我直接載到他的回收場（偵查卷
    第64頁），我幾年前曾經做過余文的工作，他叫貨車，我
    幫他載，本案之前他跟我叫車有1 年，因為他在八德作資源
    回收場，他叫我車載貨載到他們八德回收場，10次有，都是
    請我載鐵件、廢鐵，前1 天晚上余文通知我，說隔天他要
    去觀音載貨，跟我約早上我不知道地點，他跟我講工廠附近
    加油站，我到了撥電話給他，他開自己的轎車，我開貨車跟
    他後面進工廠載，到廠房門口，那些白鐵小桶子就已經集中
    在旁邊，我們兩個都下車，他說要我幫他載回八德的回收場
    ，我當時看到有余文和他們胖胖的師傅，余文跟我交代
    事情好，他們又進到廠房內，我到廠房內沒看到貼條，接著
    我車子開出來快到草漯時，被警察攔下，警察說我載到贓貨
    ，我嚇到，就配合警方，我到警局有打電話給余文，但不
    是余文接的，是個年輕人接的，他意思是要我不要講出余
    文，我說怎麼可能，我說車是余文叫的，警察把我抓去
    我當然是找余文，他說他會叫議員有的沒有的，我也沒當
    一回事，我當然還是配合警察，把實情說出來。我之前在警
    詢時說是被告夥同另2 名男子綑綁鋼索，由我操作吊載吊運
    ，這是我以前說的，是對的，胖胖的師傅我以前見過，跟余
    文一起工作時見過，那個師傅應該是余文員工，另1 個
    我不認識，現場連余文在那裡至少3 人，當時找余文找
    不到，我是透過跟余文一起長大的朋友吳先生連絡，才找
    到余文，余文以前拆電子場都是先買，之後叫貨車，這
    次他也是跟我說廠內機具、廢鐵是他買的等語（本院卷第41
    頁至第47頁），核李榮欽前後所證甚為一貫，得以證明被告
    以經營資源回收場為業，並反覆從事電子業工廠廢機台、鐵
    件收購事務，恃此維生，被告係向其稱奇園公司失竊之釉桶
    10組及乾燥機1 臺為其所購，並委任其搬運輸送至其所營址
    設桃園縣八德市○○街62巷底右方空地之資源回收場之事實
    。基此，苟是起竊案未經警查獲，顯然失竊物品勢將輸送至
    被告所營資源回收場，並為被告據為己有，堪可認定。綜上
    ，得認被告將奇園公司廠房內物品竊盜得手之犯罪事實。
  (三)訊據被告固以前開情詞置辯，並聲請傳喚證人蔡昇峰及風惠
    華到庭為證。然查(1)對於向李政聰購買奇園公司設備之資金
    ，被告稱係於98年4 月1 日、2 日向施鈞智借款40萬元，另
    向蔡昇峰借款20萬元，並在其所營回收場直接由施鈞智給付
    李政聰60萬元，就此分頭調現之經過，陳稱：98年4 月1 日
    施鈞智也有跟我一起去奇園的工廠看，因為我工廠倒閉，他
    想幫助我，4 月1 日看完回來，大概傍晚左右我跟施鈞智借
    錢，隔天大概下午左右，他拿來到桃園八德市○○路，那時
    候我還有另1 個資源回收場在那邊，風惠華也有在場，施鈞
    智是拿現金過來，李政聰也是到八德興豐路來跟我拿錢，另
    外20萬元是跟鐵廠老闆蔡昇峰借的，我記得4 月1 日看回來
    ，因為李政聰要60萬元，我們這樣算起來只有40萬元不夠，
    因為我們跟鐵廠配合很久，好幾年了，好像是4 月1 日大概
    下午左右我打電話跟蔡昇峰借錢，他就說「好啊，沒關係」
    ，我就跟蔡昇峰講說我現在有看到個工廠，你也知道我現在
    剛倒閉，身上沒錢，現在這邊拆下來大概有100 多萬元的鐵
    ，工廠叫奇園，我們有到現場看，封條已經貼好了，我大致
    形容一下給他聽，我跟蔡昇峰說我去買廢鐵，到時候出鐵的
    時候再給你扣，4 月2 日大約中午11點到下午1 點左右，是
    施鈞智開車去跟蔡昇峰拿錢，施鈞智也不認識蔡昇峰，施鈞
    智到蔡昇峰工廠後打電話給我，然後請蔡昇峰聽，確定是我
    請施鈞智去拿的，我有看到施鈞智拿20萬元回來，因此包括
    我向施鈞智借40萬元及向蔡昇峰借20萬元，都是放在施鈞智
    那邊，李政聰大概是下午1 點多到我八德興豐路的場子，他
    開黑色7 人座休旅車，他沒有拿文件來給我看，只是一直跟
    我盧說他要趕3 點半的票，60萬元沒有進去，他全家會跳樓
    還怎樣怎樣的，盧不動我又去盧施鈞智，後來施鈞智就交錢
    給他，就是由施鈞智將60萬元交給李政聰，施鈞智拿錢來還
    有受託向蔡昇峰拿錢，回來後不久李政聰來到，嗣施鈞智將
    60萬元給李政聰過程，風惠華都在場等語（本院卷第180 頁
    、第192 頁至第198 頁背面），稱於98年4 月1 日其自奇園
    公司勘查後，即於傍晚某時向施鈞智借款40萬元，下午某時
    向蔡昇峰借款20萬元，翌（2 ）日，其委由施鈞智前往蔡昇
    峰所營鐵廠，由施鈞智自蔡昇峰受領現金20萬元之借款，旋
    施鈞智前往桃園縣八德市○○路其經營之資源回收場，攜帶
    其分別向施鈞智、蔡昇峰借款40萬元、20萬元共計現金60
    萬元，於風惠華在場見證，由施鈞智直接將其借款60萬元現
    金之款項給付李政聰之情況。質之證人蔡昇峰於本院審理時
    證稱：我在桃園縣中壢市○○○路從事廢五金回收，我認識
    余文，他有個地方專門在拆東西，98年左右有跟他做生意
    差不多半年左右，他是有跟我借錢20萬元，余文是請一位
    他認識的人來跟我拿錢，白天過來拿錢，我就是拿像銀行領
    出來的現金10萬、10萬共有2 捆，交給余文委託的人等語
    （本院卷第205 頁背面至第211 頁），證稱確曾有借款被告
    20萬元，並將該筆借款款項交付受被告委託者受領之事實，
    然就該筆借款至交付期間，證人蔡昇峰證稱：「應該有好幾
    天」（本院卷第208 頁），稱相隔數日，核與被告供稱：98
    年4 月1 日去奇園公司看廢鐵，大概下午左右我跟蔡昇峰借
    錢，他就說「好啊，沒關係」，4 月2 日施鈞智去跟蔡昇峰
    拿錢（本院卷第192 頁、第193 頁背面、第194 頁背面），
    則稱僅相隔1 日，並不相符，次就被告借款動機，證人蔡昇
    峰證稱：余文說他要標案，需要押金（本院卷第206 頁背
    面），稱係籌措投標之押標金，核與被告所稱：我跟蔡昇峰
    說我去買廢鐵，到時候出鐵的時候再給你扣（本院卷第194
    頁），則稱係籌措買賣廢鐵價金，亦有出入，再者，就被告
    投資之標的，證人蔡昇峰證稱：余文他是跟我說是新屋還
    是楊梅那裡有個廠要拆（本院卷第206 頁背面），核與被告
    所稱：我跟蔡昇峰說我現在有看到1 個工廠，工廠叫奇園，
    奇園公司是在觀音（本院卷第194 頁、第210 頁），亦不相
    符。綜上，縱令被告向蔡昇峰借款事為可認，然該筆借款與
    本案究竟有無關聯，或純係為被告移花接木藉此為辯，已屬
    有疑。參照證人風惠華於本院審理時證稱：4 月1 日離開奇
    園公司後，我就沒有再碰到李政聰了，我認識施鈞智，我們
    跟鐵廠有借錢，我們跟鐵廠借錢是施鈞智去拿的，要付錢給
    李政聰，「（什麼時候付錢給李政聰？）不清楚」，「（什
    麼時候付錢的？）不清楚」，「（付錢的事為什麼跟施鈞智
    有關係？）他去鐵廠拿的錢」，「（施鈞智什麼時候去鐵廠
    拿錢？）我不清楚…看工廠後隔天」，「（施鈞智去鐵廠拿
    錢後拿到哪裡？）我不知道」，「（施鈞智到底有沒有拿到
    錢？）有吧」，「（你怎麼知道有？）事後聽人家講的」，
    「（聽誰講的？）余文」，「（施鈞智到鐵廠拿錢後難道
    沒有再回到你們八德市○○路的工廠這邊嗎？）沒有」，「
    （這個錢如果交給李政聰的話，過程你沒有看到？）沒有」
    ，「（借錢、要交給李政聰、有交給李政聰的過程，都是余
    文跟你說的嗎？）對」（本院卷第219 頁背面至第222 頁
    ），則稱於98年4 月1 日後其不曾與李政聰會面，更未目睹
    施鈞智將被告向蔡昇峰之借款，交付李政聰之經過，同年月
    2 日並無在桃園縣八德市○○路彼等經營之資源回收場與施
    鈞智會面，所知被告向蔡昇峰借款後，委由施鈞智前往蔡昇
    峰經營之鐵廠自蔡昇峰受領現金，並將借款交付李政聰之事
    ，全係得自被告轉述。基此，就實際付款予李政聰者，被告
    稱係施鈞智，風惠華則稱未目睹施鈞智將借款交付李政聰；
    就98年4 月2 日施鈞智付款李政聰60萬元之事，被告稱風惠
    華有在場見證，風惠華則稱於98年4 月1 日後不曾再與李政
    聰會面，更未目睹施鈞智將被告向蔡昇峰之借款交付李政聰
    ，其所知均得自被告轉述，核被告所辯與證人風惠華所證情
    況完全不符，苟真有如被告所辯為李政聰購買奇園公司設備
    ，並於98年4 月1 日分別向施鈞智、蔡昇峰借款，於翌（2
    ）日，被告在場及風惠華見證之情況下，由施鈞智實際將現
    金60萬元交付李政聰之事，何以風惠華對此理當親身體驗之
    事實，所證與被告所辯之情狀天南地北、兩不相侔？復所證
    情狀係片面得自被告告知，宛如串證不力、致出紕漏般？考
    以被告言之：我跟施鈞智借40萬元，我聽說他好像也是向別
    人借（本院卷第192 頁背面），若為實在，顯然被告與施鈞
    智關係甚佳、交情甚篤，以致施鈞智願向他人借錢再將該筆
    金錢轉借由被告憑以購買奇園公司設備，既係如此，於被告
    因竊盜案既經提起公訴後，衡情施鈞智自當願意到庭為證，
    以實被告所辯向其借錢以向李政聰購買奇園公司設備一說，
    不惟可洗刷被告冤屈，以免無端捲入莫須有之牢獄之災，更
    足令被告節省寶貴之時間及精力專心從事工作及早將積欠施
    鈞智之借款款項還清，實為一舉數得、利人利己，然實情係
    證人施鈞智經本院依法傳喚、拘提均不到庭，此有本院送達
    證書、拘票及拘提報告書在卷為憑，據被告供稱更係：「（
    你連絡得到施鈞智嗎？）最近打他電話都沒接，好像上次來
    開庭在法院打1 次過後，我打給他他沒再接了」，「（是你
    欠他40萬元，他都沒有跟你要，怎麼會不接你電話？）我也
    不知道，就是上次來開庭打過後，我再打就好像沒有再接了
    ，因為我也是要叫他出來作證」，「（他借錢也是天經地義
    【並無理虧】，為什麼不接你電話？）這點我就想不透」，
    「（他出來作證是為了洗刷你的冤屈，為什麼你沒有積極努
    力找他出來？）開庭前，其實我私下都一直拜託他，也有跟
    他講…但是要出庭的時候人沒有來」等語（本院卷第204 頁
    與該頁背面），顯然施鈞智對於被告因此事涉犯竊盜案件經
    提起公訴知之明確，然仍不願到庭證述，則施鈞智不願到庭
    之真實原因為何？若非被告所辯之事並非實在，是施鈞智預
    料到庭仍難啟齒附和，更擔心如當真到庭並附和被告所辯將
    令己身陷偽證犯嫌，恐已思無它故。證諸證人風惠華於本院
    審理時雖有稱：余文好像是跟施鈞智借40萬元，這件事是
    余文跟我說的等語（本院卷第222 頁），然查其於本院審
    理時原係稱：「（按照妳的說法，妳們是向鐵廠借20 萬 元
    還是40萬元？）20萬元」，「（剩下的40萬元哪裡來？）不
    清楚」，「（妳知不知道余文哪裡可以籌到40萬元？）不
    知道」，「（妳知不知道余文有沒有籌到40萬元？）不知
    道」（本院卷第221 頁背面），苟確有被告向施鈞智借款40
    萬元並給付李政聰一事，被告此一積欠施鈞智之借款債務金
    額既非小數，在困頓中猶顯龐大，並被告給付李政聰此一大
    筆金額後，反身涉竊盜罪嫌，將面臨莫須有之牢獄之災，令
    人難以喘息，風惠華既為被告之妻，2 人命運相關、攸戚與
    共，衡情自當極為關心此事而難須臾或忘，則何以風惠華初
    經訊問此事，答以稱「不清楚」、「不知道」，彷彿此事從
    來不曾存在於其人生經驗般？綜合上情，足認被告辯稱給付
    李政聰60萬元之資金來源係分別向施鈞智及蔡昇峰借款云云
    ，不可採信，再考(2)對於購買奇園公司設備之洽談經過，被
    告稱：3 月底李政聰有打電話給我，到4 月1 日我們才有見
    面，我們打電話約在奇園公司外面有1 座加油站見面，大約
    上午9 時至11時在那裡見面，李政聰帶我的用意就是要讓我
    知道它是完全合法的，去看的時候有李政聰、我、我老婆風
    惠華，還有施鈞智，我本身沒有車，是施鈞智載我跟我老婆
    一起去，李政聰開車過來帶我們進到奇園公司的廠房等語（
    本院卷第177 頁背面至第178 頁），稱係施鈞智搭載其及風
    惠華在奇園公司外加油站，與李政聰開車前來會合後，由李
    政聰驅車引領進入奇園公司廠房前，以示一己確有出售奇園
    公司釉統及乾燥機設備之權利，並先前李政聰與被告間僅有
    以電話聯絡出售奇園公司設備之事，惟質諸證人風惠華於本
    院審理時證稱：我是在我們八德市的資源回收廠見到李政聰
    ，找我們說奇園那1 廠說要載什麼、載什麼，載什麼我不了
    解也不曉得（本院卷第212 頁），4 月1 日我是有去奇園公
    司看，之前李政聰有來找過余文，他是大概說，約好4 月
    1 日去看，我跟余文給我們八德市資源回收場的股東開車
    載，我忘記叫什麼名字了，好像姓劉，不是姓王、姓蔡、姓
    吳，就是姓劉，也不是姓施，因為那時候我們沒有車，我們
    3 人跟李政聰在奇園公司大門外面不會很遠的地方碰面，，
    我們到的時候李政聰已經站在那邊等候，到了之後用走的進
    去，車子停外面，跟著李政聰走進去工廠裡面等語（本院卷
    第213 頁至第215 頁），則稱係某真實姓名年籍不詳之劉姓
    股東搭載其及被告，3 人在奇園公司大門外與正站在該處之
    李政聰會合後，將車輛停放於外，由李政聰步行引領進入該
    公司廠房內，並是日前李政聰曾親自前往彼等在桃園縣八德
    市所營資源回收場提及前往奇園公司一事，核就當日搭載被
    告及風惠華2 人前往奇園公司者，被告稱為施鈞智，風惠華
    稱為劉姓股東並斷言稱無施姓人士；就約定地點，被告稱為
    奇園公司外之加油站，風惠華稱為奇園公司大門外；就會合
    方式，被告稱李政聰開車前來，風會華稱李政聰已站在會合
    處等候；就進入奇園公司廠區抵達廠房之方式，被告稱為驅
    車進入，風惠華稱為步行進入；就日前被告與李政聰聯絡前
    往奇園公司之經過，被告稱為電話聯絡，風惠華則稱親眼目
    睹李政聰前往彼等在桃園縣八德市所營資源回收場，均有不
    符，綜上以觀，足認彼等所述可信性不高，足證被告所辯向
    李政聰購買奇園公司設備因之誤搬奇園公司設備一節，為屬
    子虛。參以(3)被告稱於98年4 月3 日前往奇園公司搬運釉桶
    及乾燥機設備之原因，係向李政聰購買奇園公司設備因之誤
    搬云云，質之證人風惠華於本院審理時所證被告與李政聰間
    之交易關係，稱：「（余文為什麼會叫李榮欽去奇園吊東
    西，是去奇園偷嗎？）不是」，「（不是去偷，為什麼可以
    去吊人家人的東西？）他就有貼封條，李政聰叫我們去的」
    ，「（那李政聰憑什麼叫你們去？）他就說那個合法的，就
    叫我們去」，「（是余文受李政聰的委託幫李政聰運那些
    釉桶跟乾燥機嗎？）對，是李政聰叫余文載的…我們那時
    候資源回收廠被人家拗走的時候，他就來找我們…就來跟我
    們說奇園那一廠說要載什麼，載什麼，說那個是合法的」，
    「（那要載去哪裡？）我不曉得，這我不太瞭解」，「（請
    余文幫他載哪些東西？）就鐵而已」（本院卷第第211 頁
    至第212 頁背面），「（李政聰跟余文針對奇園公司的鐵
    ，他們兩個是在談什麼事？）就李政聰叫余文去載裡面的
    鐵」，「（李政聰叫余文去載裡面的鐵，載了鐵之後要做
    什麼、要怎麼處理？）李政聰有說他有地方放」，「（意思
    就是說李政聰請余文幫他去載鐵，把那個鐵載到李政聰所
    指定的地方去放嗎？）是」，「（那李政聰指定的地方是在
    哪裡？）我不知道」（本院卷第212 頁背面），「（妳看到
    什麼情況？）機台那些有貼封條」，「（貼封條跟你們來看
    工廠有什麼關係？）李政聰就跟我們說這些是合法的，就叫
    我們去載鐵」，「（是貼封條的那些機臺嗎？）我是聽到他
    講說機臺請我們幫他處理」，「（你所謂李政聰請你們幫他
    處理鐵，是指機臺還是機臺以外的東西？）他就說還有機臺
    請我們幫他處理」，「（你這個鐵是不是指機臺？）不是」
    ，「（那機臺要你們如何幫他處理？）就說他有地方放」，
    「（那鐵呢？）鐵也一樣」，「（就是純粹請你們幫他運過
    去而已？）對」，「（那你們又不是運輸行，也不是貨運行
    ，你們不是資源回收的業者嗎？為什麼是受李政聰的委託幫
    他運鐵，跟幫他運機臺？）那時候我們剛好資源回收廠也被
    人家拗走了，就想說剛好他來叫我們去奇園載那些廢鐵」等
    語（本院卷第215 頁背面至第216 頁），依其所述，則係受
    李政聰委託被告前往奇園公司載運鐵件並將放置於李政聰指
    定之地點，是被告及李政聰之交易關係，應為「運送」，核
    與被告於本院審理時所辯與李政聰間之交易關係，係屬「買
    賣」，2 者迥然不符。苟證人風惠華所證「運送」之說為實
    ，參其證稱：「（那跟鐵廠借錢跟要去奇園公司吊東西有什
    麼關係？）就是要給李政聰的」，「（為什麼要給李政聰？
    你們幫他吊東西、幫他運東西，應該是李政聰給你們運費，
    怎麼是你們拿錢給李政聰？）他要我們載奇園裡面的鐵跟機
    臺」，「（那為什麼要付錢給李政聰？）…未答」（本院卷
    第219 頁與該頁背面），「（總共要給李政聰多少錢？）60
    萬」，「（為什麼要給他60萬？）不知道」等語（本院卷第
    221 頁與該頁背面），則何以被告為李政聰運送奇園公司設
    備，尚須給付李政聰60萬元，而非李政聰給付彼等運費？未
    見其明。苟被告所稱「買賣」之說為真，據被告於警詢時係
    稱：我是受客戶游炎崧委託前往奇園公司載運機具等語（偵
    查卷第14頁），稱係受託前往奇園公司搬運設備，未聞有何
    向李政聰購買設備一事，則其既因向李政聰購買奇園公司設
    備而予以搬運，致為警查獲，為洗清一己清白，免受莫須有
    之竊盜罪名，當應立即將此事如實以告，並提出為辯，始符
    趨利避害之理性思維，並為正辦，則何以其於警詢時對於李
    政聰間買賣交易隻字未提？彷彿此事未曾存在般？考以證人
    風惠華證稱：「（按照妳的說法，去看奇園工廠的時候，你
    們原本的資源回收廠才被拗的，那個時候是不是生活陷於困
    苦幾乎到了窮途潦倒的境地？）對」，「（這樣如果余文
    看到一個可以賺錢讓你們翻身的機會，會不會興高采烈跟你
    講說「我們有機會賺錢」？）會」，「（奇園是不是就是你
    們翻身的機會？）是」，「（為什麼可以翻身？）有工作好
    做」，「（有關奇園工廠裡面的鐵，余文講說是他跟李政
    聰買的，總價是150 萬，但你卻說是李政聰委託余文幫他
    把鐵跟貼封條的機臺載到李政聰指定的地方，你們窮途潦倒
    的時候有個工作的機會，如果真的有個工作的機會的話，為
    何你們2 人對工作機會的內容的說法完全不一樣？）…有些
    細節我不知道」，「（你們就好像是深陷在大海當中，茫茫
    大海無依無靠的時候，突然有根浮木過來，這個浮木就是你
    們的救生木，既然如此，那救生木到底是什麼樣的木，為何
    夫妻2 個看的結果是不一樣，會有不同的說法？）…沈默」
    （本院卷第225 頁至第226 頁），足見對於其所持「運送」
    說及被告所持之「買賣」說之不一致，並無合理之解釋。此
    外，(4)被告稱於98年4 月3 日前往奇園公司搬運釉桶及乾燥
    機設備後之目的地，係由其指示李榮欽輸送至吊車業者振順
    起重工程行之場地（本院卷第22頁），風惠華則稱係由李政
    聰指示輸送至李政聰指定之地點（本院卷第212 頁背面），
    仍屬不符，依證人李榮欽指證，其係受被告指示將釉桶及乾
    燥機搬運輸送至址設桃園市○○市○○街62巷底即被告經營
    之資源回收場以觀，足見被告及風惠華2 人所述均為謊，並
    意在掩蓋被告搬運之釉桶及乾燥機純為輸送至被告所營資源
    回收場之實。綜上所述，被告所辯情狀經與證人蔡昇峰及風
    惠華勾稽比對，有極大出入，不足採信，惟適足以認定其稱
    向李政聰購買奇園公司設備之事為屬子虛。基此，被告前往
    奇園公司搬運釉桶及乾燥機並指示李榮欽將之輸送至其所營
    資源回收場，若非為據為己有，而為竊盜奇園公司之設備，
    實已思無它故。
  (四)末查，本案除被告者外，雖據證人李榮欽證稱現場還有另2
    名男子在場，其中1 名為被告僱用「胖胖的師傅」如前，是
    可認現場尚有2 名真實姓名年籍不詳之成年男子，惟彼2 人
    與被告間對於前往奇園公司廠內行竊一事有無犯意聯絡？或
    如同李榮欽一般，僅係受被告指示前往奇園公司搬運設備，
    惟不知實情係被告無權將之搬運？以彼等既有可能受聘於被
    告而有一定程度之信賴關係，應可基此關係而信賴被告指示
    前往奇園公司廠內搬運設備行止係出於合法之途，遍查卷內
    相關證據亦尚難確實認定對於被告犯行，彼等事前有所充分
    之認識或預見，是不認彼2 人為共同正犯。又公訴意旨指稱
    被告與李政聰間有竊盜之犯意聯絡及行為分擔，請論以共同
    正犯等語，查被告於98年4 月3 日前往奇園公司行竊一事，
    李政聰並未到場參與，已難認李政聰就竊盜犯行之行為分擔
    ，雖於98年3 月31日被告持用之0000000000號手機門號與李
    政聰持用之0000000000號手機門號確有通話事實，此有被告
    持用前開手機門號之雙向通聯紀錄及威寶電訊查詢資料在卷
    可證（偵查卷第67頁至第82頁，本院卷第74頁），然彼2 人
    通話內容為何？純憑前揭通聯紀錄以觀，實非明瞭，以被告
    及風惠華言之被告與李政聰之交易關係，究為「買賣」或「
    運送」，既非可採取如前，遍查卷內相關證據，亦尚難確實
    認定李政聰對於被告行竊一事，事前有充分認識或預見，或
    李政聰不過係被告及風惠華托辭依附之交易對象，是就李政
    聰部分仍難以竊盜罪名相繩，從而，亦不認李政聰為共同正
    犯，附此敘明。
  (五)綜上所述，本案事證明確，被告竊盜犯行均堪認定，應依法
    論科。
三、核被告余文所為，係犯刑法第320 條第1 項之竊盜罪。被
    告利用不知情之真實姓名年籍不詳之成年男子2 名及李榮欽
    實行竊盜犯行，為間接正犯。被告前有如事實欄所載之犯罪
    科刑執行情形，有臺灣高等法院被告前案紀錄表在卷可稽，
    其於有期徒刑執行完畢後，5 年內故意再犯本案有期徒刑以
    上之罪，為累犯，依刑法第47條第1 項規定，應加重其刑。
    爰審酌被告僅因貪念，竟利用不知情之2 名真實姓名年籍不
    詳之成年男子及李榮欽實行竊盜犯行，竊得奇園公司所有價
    值約50萬元之釉桶及乾燥機，致奇園公司原將受有財產損害
    不小，幸及時為奇園公司人員徐振聯發覺報警查獲，追回其
    所竊之物，犯後被告供承部分犯行情節，惟仍以前開虛詞為
    辯，並矢口否認犯行，態度不佳，兼衡其犯罪之目的、手段
    、生活狀況、品行、智識程度等一切情狀，量處如主文所示
    之刑，並諭知易科罰金之折算標準。
據上論斷，應依刑事訴訟法第299 條第1 項前段，刑法第320 條
第1 項、第47條第1 項、第41條第1 項前段，刑法施行法第1 條
之1 第1 項、第2 項前段，判決如主文。
本案經檢察官馮美珊到庭執行職務。
中    華    民    國  100     年    5     月    19    日
                  刑事第十一庭  審判長法  官   蔡榮澤
                                      法  官   林蕙芳
                                      法  官   吳宗航
以上正本證明與原本無異。
如不服本判決應於收受判決後10日內向本院提出上訴書狀，並應
敘述具體理由。其未敘述上訴理由者，應於上訴期間屆滿後20日
內向本院補提理由書( 均須按他造當事人之人數附繕本) 「切勿
逕送上級法院」。
                                      書記官   劉乙錡
中    華    民    國   100    年    5     月    20    日
附錄本案論罪科刑所依據之法條
中華民國刑法第320 條（普通竊盜罪、竊佔罪）
意圖為自己或第三人不法之所有，而竊取他人之動產者，為竊盜
罪，處5 年以下有期徒刑、拘役或5 百元以下罰金。
意圖為自己或第三人不法之利益，而竊佔他人之不動產者，依前
項之規定處斷。
前二項之未遂犯罰之。